臺灣板橋地方法院刑事判決　　　　　　　　　　　　九十一年度訴字第一三三號
　　公　訴　人　臺灣板橋地方法院檢察署檢察官
　　被　　　告　甲○○　男　二.
右列被告因毒品危害防制條例案件，經檢察官聲請簡易判決處刑（九十一年度毒偵字
第一○五四號），本院改依通常程序判決如左：
    主  文
甲○○連續施用第一級毒品，累犯，處有期徒刑捌月，扣案海洛因（驗後淨重伍點陸
參公克）沒收銷燬，扣案注射針筒四支沒收。又連續施用第二級毒品，累犯，處有期
徒刑陸月，扣案安非他命（驗後淨重肆點壹參公克）沒收銷燬，扣案玻璃罐乙個沒收
。應執行有期徒刑壹年。
    事  實
一、甲○○前於民國八十六年間因竊盜案件，經臺灣嘉義地方法院以八十五年度易緝
    字第九三號判處有期徒刑八月確定；復因違反麻醉藥品管理條例案件，經同院以
    八十六年度易字第二一九號判處有期徒刑六月確定；再因妨害公務案件，經同院
    以八十六年度易字第四五三號判處有期徒刑五月確定；又因妨害風化案件，經同
    院以八十六年度訴字第一六三號判處有期徒刑一年二月確定。以上所處罪刑，經
    定應執行刑為二年五月，甫於九十年七月二十五日執行完畢。其因施用第二級毒
    品違反毒品危害防制條例案件，經檢察官依臺灣高雄地方法院八十九年度毒聲字
    第五六一五號裁定送觀察、勒戒後，因認無繼續施用毒品之傾向，業由臺灣臺南
    地方法院檢察署檢察官於八十九年九月三十日以八十九年度毒偵字第一六○三號
    不起訴處分確定。詎仍不知悔改，又基於施用第一級毒品之概括犯意，自九十年
    十二月下旬某日起至九十一年二月二十八日凌晨三時止，在其當時位於臺北縣樹
    林市○○路二十七號四樓之住處，連續施用第一級毒品海洛因多次，此期間每日
    施用乙次；另並基於施用第二級毒品之概括犯意，自九十年十二月下旬某日起至
    九十一年二月二十七日止，同在上址連續施用第二級毒品安非他命多次，此期間
    每隔二、三日施用乙次。嗣於九十一年二月二十八日十四時許，為警在上址查獲
    ，並扣得海洛因（驗後淨重五點六三公克）、安非他命（驗後淨重四點一三公克
    ），及其所有供施用毒品使用之注射針筒四支與充為施用毒品用途之玻璃罐乙個
    。經檢察官依本院九十一年度毒聲字第七○三號裁定送勒戒處所觀察、勒戒後，
    認有繼續施用毒品之傾向。
二、案經臺北縣政府警察局樹林分局移送臺灣板橋地方法院檢察署檢察官偵查聲請簡
    易判決處刑，本院板橋簡易庭認應適用通常程序而移由普通庭審理。
    理  由
一、右揭施用海洛因及安非他命之犯罪事實，業據被告甲○○自白不諱，並有扣案海
    洛因（驗後淨重五點六三公克）、安非他命（驗後淨重四點一三公克）、供注射
    海洛因使用之注射針筒四支與充為施用毒品用途之玻璃罐乙個足資佐證，堪信其
    自白應與事實相符。又被告前因施用第二級毒品違反毒品危害防制條例案件，經
    檢察官依臺灣高雄地方法院八十九年度毒聲字第五六一五號裁定送觀察、勒戒後
    ，因認無繼續施用毒品之傾向，業由臺灣臺南地方法院檢察署檢察官於八十九年
    九月三十日以八十九年度毒偵字第一六○三號不起訴處分確定；而此次遭查獲後
    ，經檢察官依本院九十一年度毒聲字第七○三號裁定送勒戒處所觀察、勒戒，仍
    認有繼續施用毒品之傾向，此亦有上開不起訴處分書、臺灣高等法院檢察署刑案
    紀錄簡覆表、刑事裁定及臺灣臺北看守所附設勒戒處所有無繼續施用毒品傾向證
    明書在卷可參。此外，復有法務部調查局九十一年四月九日調科壹字第○六○○
    ○六○五七號鑑定通知書及內政部警政署刑事警察局九十一年九月二十日刑鑑字
    第○九一○二二九一五一號鑑定通知書存卷足稽，是以本件事證明確，被告於施
    用毒品因觀察勒戒結果認無繼續施用傾向而受不起訴處分後，五年內再次施用毒
    品，並經送觀察勒戒後認有繼續施用毒品傾向之犯行，堪予認定。
二、按海洛因、安非他命分別為毒品危害防制條例第二條第二項第一款、第二款所定
    之第一級毒品及第二級毒品，核被告所為，係犯同條例第十條第一項之施用第一
    級毒品罪，及同條例第十條第二項之施用第二級毒品罪。其施用前後持有海洛因
    、安非他命之低度行為為施用之高度行為所吸收，不另論罪。被告多次施用第一
    級毒品及第二級毒品之犯行，時間緊接，方法相同，觸犯構成要件相同之罪，顯
    係基於概括犯意而為之，為連續犯，均應依刑法第五十六條各論以一罪，並加重
    其刑。又所犯上開二罪間，犯意各別，行為互殊，應予分論併罰。公訴人起訴雖
    未敘及被告施用第二級毒品安非他命部分，惟此部分與經起訴並論科之持有第二
    級毒品安非他命部分（起訴書犯罪事實欄漏植持有安非他命之行為，而僅記載查
    獲時扣得安非他命，惟其證據並所犯法條欄已載明被告就安非他命部分係觸犯毒
    品危害防制條例第十一條第二項之罪嫌，顯已就此持有安非他命部分起訴，嗣並
    於審理時由檢察官當庭補充說明並載明筆錄），係屬有吸收關係之實質上一罪，
    仍為起訴效力之所及，本院依法應併予審判。另被告前於八十六年間因竊盜案件
    ，經臺灣嘉義地方法院以八十五年度易緝字第九三號判處有期徒刑八月確定；復
    因違反麻醉藥品管理條例案件，經同院以八十六年度易字第二一九號判處有期徒
    刑六月確定；再因妨害公務案件，經同院以八十六年度易字第四五三號判處有期
    徒刑五月確定；又因妨害風化案件，經同院以八十六年度訴字第一六三號判處有
    期徒刑一年二月確定，以上所處罪刑，經定應執行刑為二年五月，甫於九十年七
    月二十五日執行完畢，此有臺灣高等法院檢察署刑案紀錄簡覆表附卷足參，其於
    五年以內再犯本件最重本刑為有期徒刑以上之罪，為累犯，應依刑法第四十七條
    之規定遞為加重其刑。爰審酌被告有多次犯罪前科，素行不佳，且前已因觀察勒
    戒結果認無繼續施用毒品傾向而受不起訴處分，已受毒品危害防制條例對施用毒
    品人之寬典，竟仍再次吸食，顯見並無悔意，惡性非淺，然被告施用毒品實為戕
    害自身健康之犯罪，於他人尚無明顯重大危害，並於審理中能坦認犯行，犯罪後
    之態度尚稱良好等一切情狀，分別量處如主文所示之刑，並定其應執行之刑，以
    示儆懲。扣案海洛因（驗後淨重五點六三公克）及安非他命（驗後淨重四點一三
    公克）均為查獲由被告所有之毒品，而注射針筒四支則為其所有供注射海洛因使
    用，玻璃罐乙個亦為其所有充為施用毒品之用途，此均經被告陳明在卷，應依毒
    品危害防制條例第十八條第一項前段之規定及刑法第三十八條第一項第二款之規
    定，分別在各罪刑宣告之項下併為沒收銷燬及沒收之諭知。
據上論斷，應依刑事訴訟法第四百五十二條、第二百九十九條第一項前段，毒品危害
防制條例第十條第一項、第二項、第二十條第三項、第十八條第一項前段，刑法第十
一條前段、第五十六條、第四十七條、第五十一條第五款、第三十八條第一項第二款
，判決如主文。
本案經檢察官楊仲農到庭執行職務。
中      華      民      國      九十一      年      十一    月    六    日
                                  臺灣板橋地方法院刑事第二庭
                                          法  官  楊  博  欽
右正本證明與原本無異。
如不服本判決，應於判決送達後十日內，向本院提出上訴狀。
                                          書記官  潘  文  賢
中      華      民      國      九十一      年      十一    月    六    日
附錄本案論罪科刑法條全文：
毒品危害防制條例第十條
施用第一級毒品者，處六月以上五年以下有期徒刑。
施用第二級毒品者，處三年以下有期徒刑。
